臺灣臺中地方法院刑事裁定
111年度單聲沒字第12號
聲  請  人  臺灣臺中地方檢察署檢察官
被      告  李淑慧


上列聲請人因被告犯商標法案件，聲請單獨宣告沒收（111年度
執聲字第111號），本院裁定如下：
    主    文
扣案如附表所示之物及犯罪所得新臺幣貳佰伍拾元均沒收。
    理    由
一、聲請意旨略以：本件被告李淑慧因犯商標法案件，經檢察官
    以109年度偵字第23038號為緩起訴處分，於民國109年11月1
    6日確定，110年11月15日緩起訴期滿未經撤銷；本案扣押如
    附表所示之物（詳偵卷第233至237頁，109年度保管字第290
    0號扣押物品清單），均係仿冒商標之商品，屬專科收收之
    物。又扣案之新臺幣（下同）250元（詳偵卷第263頁，109
    年度扣保字第2909號扣押物品清單），係因犯罪所得之物，
    且為被告所有，爰依法單獨聲請宣告沒收等語。
二、按單獨宣告沒收由檢察官聲請違法行為地、沒收財產所在地
    或其財產所有人之住所、居所或所在地之法院裁定之，刑事
    訴訟法第455條之34定有明文。又按檢察官依刑事訴訟法第2
    53條或第253條之1為不起訴或緩起訴之處分者，對刑法第38
    條第2項、第3項之物及第38條之1第1項、第2項之犯罪所得
    ，得單獨聲請法院宣告沒收，刑事訴訟法第259條之1定有明
    文；另供犯罪所用、犯罪預備之物或犯罪所生之物，屬於犯
    罪行為人者，得沒收之；犯罪所得，屬於犯罪行為人者，沒
    收之；違禁物或專科沒收之物得單獨宣告沒收，刑法第38條
    第2項前段、第38條之1第1項前段、第40條第2項分別定有明
    文。復按侵害商標權、證明標章權或團體商標權之物品或文
    書，不問屬於犯罪行為人與否，沒收之，商標法第98條定有
    明文，而關於沒收之規定，商標法第98條既有特別規定，自
    應優先於刑法總則第38條沒收之規定而為適用。
三、經查：
(一)被告之住所雖不在本院管轄區域內，然其持有扣案如附表所
    示之物為警在臺中市○○區○里○街000號查獲，且上開物品業
    已入臺中地檢署贓物庫，有該署109年度保管字第2900號扣
    押物品清單1份在卷可佐（見偵卷第233至237頁）。足徵本
    案被告之違法行為地及沒收物之所在地均在臺中市，係在本
    院管轄區域內。是聲請人向本院提出本件單獨宣告沒收之聲
    請，程序上並無不合。　　
(二)又被告因犯商標法案件，經臺灣臺中地方檢察署檢察官於10
    9年10月8日以109年度偵字第23038號為緩起訴處分，再經臺
    灣高等檢察署智慧財產分署於109年11月16日以109年度上職
    議字第371號處分書駁回再議確定，嗣於110年11月15日緩起
    訴期滿未經撤銷等情，有上開緩起訴處分書、處分書、臺灣
    臺中地方檢察署檢察官緩起訴處分命令通知書各1份在卷可
    參。而扣案如附表所示之物（詳偵卷第233至237頁，109年
    度保管字第2900號扣押物品清單），均係本案侵害商標權之
    物；扣案之現金250元（詳偵卷第263頁，109年度扣保字第2
    909號扣押物品清單），則係被告所有之犯罪所得等情，業
    據被告於警詢、偵查中坦承不諱，並有日商三麗歐股份有限
    公司提出之刑事陳報狀及侵權仿冒品鑑定報告、盧森堡商斐
    樂盧森堡有限公司提出之檢視報告書及聲明書、義大利商固
    喜歡固喜公司提出之鑑定報告書及刑事陳報狀、德商阿迪達
    斯公司提出之刑事告訴狀及鑑定報告書、德商彪馬歐洲公開
    有限責任公司提出之刑事告訴狀及鑑定報告書、英商艾須特
    貝克戴維斯有限公司與英商一號娛樂英國有限公司提出之刑
    事告訴狀及鑑定報告書、HBI品牌服裝公司提出之聲明書及
    鑑定報告、法商伊芙聖羅蘭公司提出之鑑定報告書、法商肯
    諾股份有限公司提出之刑事告訴狀及鑑定報告書、荷蘭商耐
    克創新有限合夥公司提出之產品鑑定書、韓商羅伊視效動漫
    有限公司提出之侵權市值總額報告書及鑑定報告書、日商小
    學館集英社製作股份有限公司提出之鑑定報告書及仿冒商品
    鑑定報告書、偵查報告書、本院搜索票、內政部警政署保安
    警察第二總隊刑事警察大隊偵二隊搜扣筆錄及物品目錄表、
    扣押物品相片對照表各1份、智慧局商標檢索系統商標單筆
    詳細報表3張、現場照片4張在卷可稽，揆諸前揭規定，自得
    依商標法第98條，刑法第40條第2項規定，刑事訴訟法第259
    條之1，單獨宣告沒收。是本件聲請人聲請單獨宣告沒收，
    於法並無不合，應予准許。
四、依刑事訴訟法第220條、第259條之1、第455條之36第2項，
    商標法第98條，刑法第38條之1第1項前段、第40條第2項，
    裁定如主文。
中　　華　　民　　國　　111 　年　　 1　　月　　19　　日
                  刑事第十四庭  法　官　江健鋒
以上正本證明與原本無異。
如不服本裁定，應於送達後5日內向本院提出抗告狀（應附繕本
）。
                                書記官　呂偵光
中　　華　　民　　國　　111 　年　　 1　　月　　19　　日

附表：
編號 名稱 數量及單位 1 仿冒三麗鷗衣服 13件 2 仿冒FILA衣服 5件 3 仿冒FILA褲子 5件 4 仿冒GUCCI衣服 10件 5 仿冒ADIDAS衣服 22件 6 仿冒ADIDAS褲子 21件 7 仿冒PUMA衣服 1件 8 仿冒PEPPA PIG衣服 12件（含警購證1件） 9 仿冒CHAMPION衣服 23件 10 仿冒CHAMPION褲子 35件 11 仿冒CHAMPION包包 21件 12 仿冒YSL衣服 4件 13 仿冒KENZO褲子 2件 14 仿冒NIKE褲子 15件 15 仿冒NIKE衣服 5件 16 仿冒JORDAN衣服 4件 17 仿冒哆啦A夢衣服 19件 18 仿冒哆啦A夢褲子 7件 19 仿冒POLI衣服 2件